

PERFIL

Ingeniero Informático, *Sr. Fullstack Developer* con más de 12 años de experiencia en desarrollo de sistemas informáticos Desktop/web (FrontEnd y BackEnd) microservicios, micrfrontends, APIS, aplicaciones móviles Android, Páginas web, Gestión de base de datos, servidores, control de versiones, gestión de actividades de programadores y consultoría de Ethical Hacking.

CONTACTO

Email:

crajovi@gmail.com

Celular:

+59598635**511**3

Región:

Capiata - Paraguay

LinkedIn: https://www.linkedin.com/in

GitHub*:*

<u>nttps://github.com/acrajov</u>

Play Store:

nttps://play.google.com/store/apps dev?id=6375143936309552759

Web:

//www.bio.com.py/

Trayectoria:https://acrajovi.bio.com.py/

IDIOMAS

Español – Nativo Guaraní – Nativo Inglés – Intermedio Portugués - Básico

José Víctor Acosta Ramírez

INGENIERO EN SISTEMAS INFORMÁTICOS Sr. FULLSTACK DEVELOPER

Java, JavaScript, TypeScript, Android, EthicalHacking, PHP, Arduino, Spring, ReactJs, Angular, PostgreSQL, MySQL, Git, Mercurial

EXPERIENCIA LABORAL

Sr. Fullstack Developer

TutenLabs Inc. / Remoto / ene. 2023 - Actualidad

Desarrollo de soluciones SaaS: Creación e implementación de nuevas funcionalidades en una plataforma SaaS, mejorando la experiencia del usuario y optimizando la eficiencia del sistema. Corrección y mejora continua: Identificación y resolución de bugs reportados, asegurando la estabilidad y calidad del producto.

Arquitectura moderna: Trabajo en proyectos con microservicios en el Backend y micro FrontEnds, aprovechando las ventajas de escalabilidad y modularidad.

Tecnologías clave:

- Backend: Java, Spring Boot, Maven, PostgreSQL, Apache Kafka, gRPC, APIs REST.
- Frontend: ReactJs, integración con micro FrontEnds, Redux, ContextAPI.
- Pruebas y calidad: JUnit, pruebas unitarias, pruebas de integración, cobertura de código, asegurando robustez y eficiencia.
- DevOps: Git, Azure DevOps, pipelines CI/CD para integración continua y despliegue automatizado.
- Metodologías ágiles: Scrum, Kanban, trabajando en equipos multidisciplinarios con sprints y entrega incremental de valor.

Analista Desarrollador de Sistemas

Cooperativa "8 de Marzo" Ltda. / Lambaré - Paraguay / sep. 2011 - ene. 2023

Asistencia de software a usuarios. Mantenimiento y desarrollo de nuevas funcionalidades del sistema integral de gestión, sistema de sorteo, sistema de gestión de Recursos Humanos, APIS SOAP y REST y Server Socket de integración de servicios (JAVA, Spring, PostgreSQL, iReport), página web y gestor de contenidos de la entidad (PHP, MySQL), aplicación móvil (Android). Desarrollo de un nuevo sistema informático de gestión (ReactJS, Java Spring). Análisis de modificaciones a realizarse. Gestión de actividades de los programadores y control de avances de los mismos. Control de versiones de códigos fuentes (GitLab, Mercurial).

Consultor de Ethical Hacking

ISG LATAM / Luque - Paraguay / dic. 2018 - Actualidad

Análisis de vulnerabilidades de sistemas web y aplicaciones móviles a través de técnicas y herramientas de PenTest, así como análisis de vulnerabilidades a nivel de códigos fuentes de los mismos.

ESTUDIOS

Ingeniero en Sistemas Informáticos

Universidad Tecnológica Intercontinental UTIC / Asunción – Paraguay / 2021

Tesis: Diseño y construcción de material tiflotécnico que facilite la impresión de información en sistema braille a través de una aplicación móvil Android.

Explicación: Se construyó un prototipo de una impresora braille, que imprima información recibida a través de una aplicación móvil Android, un módulo Bluetooth y una placa arduino UNO. **Tecnologías usadas:** Android Studio, JAVA, Kotlin, Arduino UNO, Arduino IDE.

Licenciado en Análisis de Sistemas Informáticos

Universidad Tecnológica Intercontinental UTIC / San Lorenzo - Paraguay / 2016

Tesis: Sistema Informático de Gestión de Compras, Inventario y Soporte Técnico Informático. **Explicación:** Se desarrolló un sistema web de gestión de compras, inventario y servicios de asistencias de soporte técnico informático.

Tecnologías usadas: Java, JSP, PostgrSQL, iReport

Máster en Auditoría y Gestión de Sistemas de Información

Universidad Tecnológica Intercontinental UTIC / San Lorenzo - Paraguay

En curso: Cursando el primer año.

Otros

Especialista en programación Android Diplomado en programación Java

Universidad del Cono Sur de las Américas UCSA / Asunción - Paraguay